Minutes et répertoires du notaire Auguste THION de LA CHAUME, 21 octobre 1788 - 6 février 1809 (étude XXXV)
Archives nationales
- Répertoire(s) de Auguste THION de LA CHAUME, 16 janvier 1778 - 5 juin 1809; MC/RE/XXXV/14 - MC/RE/XXXV/18
  - Répertoire. 1778, 16 janvier - 1791, 10 mars, 16 janvier 1778 - 10 mars 1791; MC/RE/XXXV/14
    - Notoriété constatant les héritiers de la dame Gueullux, 12 septembre 1790
      notoriété; Gueullux (dame)
    - Inventaire après décès de mademoiselle Duclaud, 13 septembre 1790
      inventaire après décès; Duclaud (mademoiselle)
    - Notoriété portant renonciation par monsieur l'abbé de Mesnager à la succession de son frère, 25 septembre 1790
      notoriété; renonciation; Mesnager (monsieur de); Mesnager (monsieur de); abbé
    - Notoriété en rectification des noms de la dame Leclanché, 29 septembre 1790
      notoriété; Leclanché (dame)
    - Contrat de mariage entre le sieur Baudin et la demoiselle Potel, 29 septembre 1790
      contrat de mariage; Baudin (sieur); Potel (demoiselle)
    - Inventaire après décès du sieur Marc Rousseau, 1er octobre 1790
      inventaire après décès; Rousseau, Marc
    - Contrat de mariage entre le sieur Jacquemond et la demoiselle Nicolas, 2 octobre 1790
      contrat de mariage; Jacquemond (sieur); Nicolas (demoiselle)
    - Notoriété constatant les héritiers de monsieur Pajot, 4 octobre 1790
      notoriété; Pajot (monsieur)
    - Inventaire après décès de monsieur Grange, 4 octobre 1790
      inventaire après décès; Grange (monsieur)
    - Contrat de mariage entre monsieur Marien d'Arrospide et mademoiselle Crossoird, 5 octobre 1790
      contrat de mariage; Marien d'Arrospide (monsieur ); Crossoird (mademoiselle)
    - Notoriété portant renonciation aux dispositions du testament de monsieur Baudouin par ses enfants, 10 octobre 1790
      notoriété; renonciation; Baudouin (monsieur)
    - Compte d'exécution testamentaire par monsieur Pivost à l'héritière de la dame Villedieu, 11 octobre 1790
      compte d'exécution testamentaire; Villedieu (dame); Pivost (monsieur)
    - Notoriété portant renonciation par le sieur Gandilhon à la succession du sieur Gandilhon, son oncle., 26 octobre 1790
      notoriété; renonciation; Gandilhon (sieur); Gandilhon (sieur)
    - Contrat de mariage entre le sieur Stordeur et la demoiselle Elue, 6 novembre 1790
      contrat de mariage; Stordeur (sieur); Elue (demoiselle)
    - Contrat de mariage entre le sieur Royer et la demoiselle Lesclauze, 16 novembre 1790
      contrat de mariage; Royer (sieur); Lesclauze (demoiselle)
    - Contrat de mariage entre le sieur Mazerat et la demoiselle Brallet, 17 novembre 1790
      contrat de mariage; Mazerat (sieur); Brallet (demoiselle)
    - Notoriété constatant l'absence du sieur Audras et de la dame Brier, 20 novembre 1790
      notoriété; Audras (sieur); Brier (dame)
    - Contrat de mariage entre le sieur Nollez et la demoiselle Didier, 22 novembre 1790
      contrat de mariage; Nollez (sieur); Didier (demoiselle)
    - Notoriété en rectification des noms de monsieur Rousseau, 3 décembre 1790
      notoriété; Rousseau (monsieur)
    - Inventaire après décès de madame Deperey, 9 décembre 1790
      inventaire après décès; Deperey (madame)
    - Notoriété constatant les héritiers du sieur Morin, 15 décembre 1790
      notoriété; Morin (sieur)
    - Contrat de mariage entre monsieur Topin et mademoiselle Bailly, 16 décembre 1790
      contrat de mariage; Topin (monsieur); Bailly (mademoiselle)
    - Notoriété constatant l'absence de la dame Grange, 16 décembre 1790
      notoriété; Grange (dame)
    - Notoriété constatant les héritiers du sieur Tardif, 17 décembre 1790
      notoriété; Tardif (sieur)
    - Inventaire après décès de monsieur Rasteau, 29 décembre 1790
      inventaire après décès; Rasteau (monsieur)
    - Notoriété en rectification des noms de monsieur de Perey, 30 décembre 1790
      notoriété; Perey (monsieur de)
    - Contrat de mariage entre le sieur Putheaux et la demoiselle Barré, 6 juin 1794
      contrat de mariage; Putheaux (sieur); Barré (demoiselle)
  - Répertoire. 1791, 1er février - an VII, frimaire, 1er février 1791 - 29 frimaire an VII (29 novembre 1798); MC/RE/XXXV/15
  - Répertoire. 1791, 1er janvier - 1791, 1er janvier 1791 - 1791; MC/RE/XXXV/16
  - Répertoire. an III, brumaire - an IV, brumaire, 6 brumaire an III (27 octobre 1794) - 18 brumaire an IV (9 novembre 1795); MC/RE/XXXV/17
  - Répertoire. an VII, nivôse - 1809, 5 juin, 1er nivôse an VII (21 décembre 1798) - 5 juin 1809; MC/RE/XXXV/18
    Répertoire des notaires Auguste Thion de La Chaume (1er nivôse an VII (21 décembre 1798)- 6 février 1809), Pierre-Amable Viault (7 février 1809-5 juin 1809).
    - Inventaire après décès: Levallois, Léonard., 18 nivôse an IX (8 janvier 1801)
      MC/RE/XXXV/18
      Base Miriad 2 des inventaires après décès, 1801-1850, par Thierry Boudignon, avec le concours de Marie-France Nivet et du personnel du Minutier central, 1995-2012 (base de données migrée: voir contexte dans le Plan d’orientation général - Notaires de Paris, guides thématiques du Minutier).
      Date de révision: 2011
      Date de création de la notice: 2004
      inventaire après décès; Levallois, Léonard
    - Inventaire après décès: Paillard, Antoine-Firmin., 19 pluviose an IX (8 février 1801)
      inventaire après décès; Paillard, Antoine-Firmin
    - Inventaire après décès: Gautier, Jean-Antoine., 15 ventôse an IX (6 mars 1801)
      inventaire après décès; Gautier, Jean-Antoine
    - Inventaire après décès: Trianni, Françoise-Dominique. Palumba (épouse)., 26 germinal an IX (16 avril 1801)
      inventaire après décès; Trianni, Françoise-Dominique; Palumba, M.
    - Inventaire après décès: Poupart, Hélène-Suzanne. Thire, Jean-Antoine (épouse)., 8 vendémiaire an X (30 septembre 1801)
      inventaire après décès; Poupart, Hélène-Suzanne; Thire, Jean-Antoine
    - Inventaire après décès: Jaunay, Marie-Théodore., 13 vendémiaire an X (5 octobre 1801)
      inventaire après décès; Jaunay, Marie-Théodore
    - Inventaire après décès: Farmain, Charles-Louis. Notaire (ancien). Neuve Saint Eustache (rue), n° 13., 3 frimaire an X (24 novembre 1801)
      inventaire après décès; Neuve-Saint-Eustache (rue); Farmain, Charles-Louis; notaire
    - Inventaire après décès: Parmentier, Charles-Louis., 14 nivôse an X (4 janvier 1802)
      inventaire après décès; Parmentier, Charles-Louis
    - Inventaire après décès: Basterreche, Pierre-Léon. banquier., 25 nivôse an X (15 janvier 1802)
      inventaire après décès; Basterreche, Pierre-Léon; banquier
    - Inventaire après décès: Bouchet, Benoît-Louis. Général de brigade (ancien)., 12 germinal an X (2 avril 1802)
      inventaire après décès; Bouchet, Benoît-Louis; officier général
    - Inventaire après décès: Soissons, Marie-Félicité-Thècle. Paillet, Alexandre-Joseph (épouse)., 24 germinal an X (14 avril 1802)
      cf. 3 juillet 1812, prorogation en suite d'un contrat du 15 germinal an XI [5 avril 1803], RE/XLV/12
      inventaire après décès; Soissons, Marie-Félicité-Thècle; Paillet, Alexandre-Joseph
    - Inventaire après décès: Maillot, Christian-Frédéric. ancien directeur général de la caisse d'escompte du commerce, 27 frimaire an XI (18 décembre 1802) - 18 décembre 1802
      3 prairial an XI, liquidation de la succession.
      inventaire après décès; liquidation; Maillot, Christian-Frédéric
    - Inventaire après décès: Chavagnac, Pierre-Philibert-Guérin. Harpe (rue de la), n° 465., 7 messidor an XI (26 juin 1803) - 26 juin 1803
      inventaire après décès; Harpe (rue de la); Chavagnac, Pierre-Philibert-Guérin
    - Inventaire après décès: Rogeau, Françoise-Constance. Cailly, Adrien-Guillaume (veuve)., 8 messidor an XI (27 juin 1803) - 27 juin 1803
      2 germinal an XI, liquidation de la succession de Adrien-Guillaume Cailly. 1er prairial an XIII, procès verbal entre les héritiers. 3 nivôse an XIV, liquidation de la succession.
      inventaire après décès; Rogeau, Françoise-Constance; Cailly, Adrien-Guillaume
    - Liquidation et partage de la succession de Jean-François Romand., 17 messidor an XI (6 juillet 1803)
      liquidation; partage; Romand, Jean-François
    - Inventaire après décès: Duchosal, Etienne-Pierre., 2 thermidor an XI (21 juillet 1803) - 21 juillet 1803
      inventaire après décès; Duchosal, Etienne-Pierre
    - Inventaire après décès: Brie, Philippe-Maurice. Filles-Saint-Thomas (rue des), n° 85., 6 fructidor an XI (24 août 1803) - 24 août 1803
      inventaire après décès; Filles-Saint-Thomas (rue des); Brie, Philippe-Maurice
    - Délibération de l'assemblée générale de la Caisse d'escompte du commerce prononçant la dissolution., 21 fructidor an XI (8 septembre 1803)
      délibération
    - Inventaire après décès: Scribes, Marie. Scheffer, Jean-Conrad (épouse). Aguesseau (rue d'), n° 662., 4 jour complémentaire an XI (21 septembre 1803) - 21 septembre 1803
      inventaire après décès; Aguesseau (rue d'); Scribes, Marie; Scheffer, Jean-Conrad
    - Inventaire après décès: Lecouflet, Marie-Nicole., 10 vendémiaire an XII (3 octobre 1803) - 3 octobre 1803
      inventaire après décès; Lecouflet, Marie-Nicole
    - Inventaire après décès: Letellier, Jacqueline-Esther. au Bas Meudon., 21 vendémiaire an XII (14 octobre 1803) - 14 octobre 1803
      17 frimaire an XIII, extrait de l'inventaire de Jacqueline Esther Letellier, Ménard, notaire à Versailles, du 18 brumaire an XII.
      inventaire après décès; Meudon (Hauts-de-Seine); Letellier, Jacqueline-Esther
    - Liquidation de la succession de Jean-Baptiste Argenton., 9 frimaire an XII (1er décembre 1803)
      liquidation; partage; Argenton, Jean-Baptiste
    - Inventaire après décès: Catelain, Noël., 18 frimaire an XII (10 décembre 1803) - 10 décembre 1803
      inventaire après décès; Catelain, Noël
    - Inventaire après décès: Turben, François., 29 frimaire an XII (21 décembre 1803) - 21 décembre 1803
      inventaire après décès; Turben, François
    - Liquidation de la succession de Noël Daru., 24 janvier 1804
      liquidation; partage; Daru, Noël
    - Inventaire après décès: Painsun, Geneviève-Marguerite. Verdebrecq, Marie-Charles (veuve)., 16 ventôse an XII (7 mars 1804) - 7 mars 1804
      inventaire après décès; Painsun, Geneviève-Marguerite; Verdebrecq, Marie-Charles
    - Inventaire après décès: Meunier, Marie-Catherine. Dupuis, Marie Joseph Hubert Alexandre (épouse)., 13 germinal an XII (3 avril 1804) - 3 avril 1804
      27 vendémiaire an XIII, testament. 1er germinal an XIII, liquidation de la succession.
      inventaire après décès; Meunier, Marie-Catherine; Dupuis, Marie Joseph Hubert Alexandre
    - Inventaire après décès: Coulbeaux, Charles-Emmanuel. hôtelier. Montorgueil (rue), hôtellerie Saint-Christophe., 19 germinal an XII (9 avril 1804) - 9 avril 1804
      11 messidor an XII, procès verbal de publication du fonds d'hôtellerie Saint Christophe.
      inventaire après décès; Montorgueil (rue); Montorgueil (rue); Coulbeaux, Charles Emmanuel; hôtelier
    - Inventaire après décès: Rebuffet, Jean-Baptiste., 24 germinal an XII (14 avril 1804) - 14 avril 1804
      inventaire après décès; Rebuffet, Jean-Baptiste
    - Association en commandite pour l'exploitation de deux fontaines épuratoires de l'eau de la Seine, l'une quai des Ormes et l'autre quai des Miramiones., 7 floréal an XII (27 avril 1804)
      acte de société; Miramiones (quai des); Ormes (quai des)
    - Liquidation des biens de la succession du sieur Delaitre., 14 thermidor an XII (2 août 1804)
      liquidation; partage; Delaitre, Sieur
    - Inventaire après décès: Monneau, Marie-Jeanne. Lepailleur (veuve)., 7 brumaire an XIII (29 octobre 1804)
      inventaire après décès; Monneau, Marie-Jeanne; Lepailleur, Mr.
    - Inventaire après décès: Maret Daigremont, Geoffroy-Louis., 22 pluviose an XIII (11 février 1805) - 11 février 1805
      inventaire après décès; Maret Daigremont, Geoffroy-Louis
    - Inventaire après décès: Didier, Catherine. Nilis, Jean-Pierre (épouse)., 2 ventôse an XIII (21 février 1805)
      inventaire après décès; Didier, Catherine; Nilis, Jean-Pierre
    - Inventaire après décès: Lescardée, Marie-Françoise. Poitevin, Louis (veuve)., 29 germinal an XIII (19 avril 1805) - 19 avril 1805
      inventaire après décès; Lescardée, Marie-Françoise; Poitevin, Louis
    - Inventaire après décès: Henry, Madeleine-Louise-Joséphine. Noblet, Pierre-Louis (épouse)., 26 prairial an XIII (15 juin 1805) - 15 juin 1805
      inventaire après décès; Henry, Madeleine-Louise-Joséphine; Noblet, Pierre-Louis
    - Inventaire après décès: Poitevin, Catherine-Denise-Sophie. Langlois, Jean-Etienne (épouse)., 29 prairial an XIII (18 juin 1805) - 18 juin 1805
      inventaire après décès; Poitevin, Catherine-Denise-Sophie; Langlois, Jean-Etienne
    - Inventaire après décès: Martin, Guillaume-Marie., 8 vendémiaire an XIV (30 septembre 1805) - 30 septembre 1805
      inventaire après décès; Martin, Guillaume-Marie
    - Inventaire après décès: Cornu, Marie-Elisabeth. Lacronique, Jean-Claude (épouse)., 11 mars 1806
      inventaire après décès; Cornu, Marie-Elisabeth; Lacronique, Jean-Claude
    - Inventaire après décès: Caulet, Marie-Joseph. Frère Montizon, Pierre-Marie-Alexandre (épouse). Bonaparte (rue)., 3 avril 1806
      inventaire après décès; Bonaparte (rue); Caulet, Marie-Joseph; Frère Montizon, Pierre-Marie-Alexandre
    - Inventaire après décès: Grimperel, Clémence. Saint-Martin (rue), n° 285., 3 juillet 1806
      inventaire après décès; Saint-Martin (rue); Grimperel, Clémence
    - Inventaire après décès: Simon, Guillaume. Moineaux (rue des), n° 11., 6 septembre 1806
      inventaire après décès; Moineaux (rue des); Simon, Guillaume
    - Inventaire après décès de Eulalie Guindre, épouse de Antoine Farmain de Sainte-Reine. sous-intendant militaire, chevalier de Saint-Louis et de la Légion d'honneur en 1833. Neuve Saint Eustache (rue), n° 21., 14 novembre 1806
      26 juillet 1833, liquidation de la succession, ET/XXXV/1113.
      inventaire après décès; Neuve-Saint-Eustache (rue); Guindre, Eulalie; Farmain de Sainte-Reine, Antoine; officier (armée)
    - Inventaire après décès: Barbary, Louis-Mathieu. Nicolas (rue), n° 14., 10 décembre 1806
      inventaire après décès; Nicolas (rue); Barbary, Louis-Mathieu
    - Inventaire après décès: Guizol, Antoine. Thérèse (rue)., 12 mars 1807
      inventaire après décès; Thérèse (rue); Guizol, Antoine
    - Inventaire après décès: Baud, Rodolphe-Abraham-François. Coq-Héron (rue du), n° 3., 16 mars 1807
      inventaire après décès; Coq-Héron (rue du); Baud, Rodolphe-Abraham-François
    - Inventaire après décès: Deperey, Marie-Séraphie. Four (rue du), n° 44., 20 avril 1807
      inventaire après décès; Four (rue du); Deperey, Marie-Séraphie
    - Inventaire après décès: Ribart, Charles-François., 11 juillet 1807
      inventaire après décès; Ribart, Charles-François
    - Inventaire après décès: Gouffe Beauregard, Louis-Charlemagne. Corbail (Essonne), moulins de la boucherie., 29 septembre 1807
      inventaire après décès; Corbeil-Essonnes (Essonne); Gouffe Beauregard, Louis-Charlemagne
    - Inventaire après décès: Vanglaine, Louis-Alexandre., 5 octobre 1807
      inventaire après décès; Vanglaine, Louis-Alexandre
    - Inventaire après décès: Abeille, Louis-Paul. Vivienne (rue), n° 14., 7 octobre 1807
      inventaire après décès; Vivienne (rue); Abeille, Louis-Paul
    - Inventaire après décès: Sahut, Claudine-Rose. Castelnau, A.-Michel (épouse divorcée)., 23 novembre 1807
      inventaire après décès; Sahut, Claudine-Rose; Castelnau, A.-Michel
    - Inventaire après décès: Blocquel, Jeanne-Victoire. Dunant, Roux-Jean-Baptiste (veuve)., 19 décembre 1807
      inventaire après décès; Blocquel, Jeanne-Victoire; Dunant, Roux-Jean-Baptiste
    - Inventaire après décès: Charles, Jean-Baptiste. porteur d'eau., 30 décembre 1807
      inventaire après décès; Charles, Jean-Baptiste; magasinier
    - Inventaire après décès: Charles, Charles., 11 janvier 1808
      inventaire après décès; Charles, Charles
    - Inventaire après décès: Cochenet, Elisabeth. Bernage de Chaumont, Mathieu-Louis (veuve). Basse du Rempart (rue), n° 38., 9 février 1808
      inventaire après décès; Basse-du-Rempart (rue); Cochenet, Elisabeth; Bernage de Chaumont, Mathieu-Louis
    - Inventaire après décès: Clerget, Jean-Denis. loueur de cabriolets. Saint-Cloud, grande rue., 28 mars 1808
      inventaire après décès; Saint-Cloud (Hauts-de-Seine); Clerget, Jean-Denis; loueur de véhicules
    - Inventaire après décès: Deschamps, Jacques. jardinier (ancien). Neuilly-sur-Seine., 31 mars 1808
      inventaire après décès; Neuilly-sur-Seine (Hauts-de-Seine); Deschamps, Jacques; jardinier
    - Inventaire après décès: Lebret, Marguerite. Poulain, Fontaine-Charles-Alexandre (veuve). bonnetier (ancien marchand)., 2 mai 1808
      inventaire après décès; Lebret, Marguerite; Poulain, Fontaine-Charles-Alexandre; fabricant d'accessoires vestimentaires
    - Inventaire après décès: Dainval, Camille., 8 juin 1808
      inventaire après décès; Dainval, Camille
    - Inventaire après décès: Joanne, Marie-Angélique. Lagrange, François (épouse). éperonnier (marchand). Montmartre (rue), n° 58., 9 juin 1808
      inventaire après décès; Montmartre (rue); Joanne, Marie-Angélique; Lagrange, François; forgeron
    - Inventaire après décès: Corbery, Joseph-Richard de., 17 juin 1808
      inventaire après décès; Corbery, Joseph-Richard de
    - Société pour la publication du Journal des Arts des Sciences, de la Littérature et de la Politique., 1er juillet 1808
      acte de société
    - Inventaire après décès: Sainneville de Bussy, Pierre-Elisabeth. Huissier (ancien). et de Louise Etienne, son épouse., 25 juillet 1808
      11 août 1807, notoriété concernant Marie Louise Saineville de Bussy, leur fille et unique héritière, RE/XLVIII/12.
      inventaire après décès; Sainneville de Bussy, Pierre-Elisabeth; Etienne, Louise; Saineville de Bussy, Marie-Louise; huissier
    - Société pour l'impression et la mise en vente de l'ouvrage commencé sous le titre Encyclopédie dramatique ou dictionnaire général des théâtres., 26 juillet 1808
      acte de société; imprimeur
    - Inventaire après décès: Guyot, Jean-Baptiste., 14 septembre 1808
      inventaire après décès; Guyot, Jean-Baptiste
    - Inventaire après décès: Martinot, Nicolas-Claude. limonadier (ancien). Montagne-Sainte-Geneviève (rue dela), n° 11., 29 septembre 1808
      inventaire après décès; Montagne-Sainte-Geneviève (rue de la); Martinot, Nicolas-Claude; restaurateur
    - Inventaire après décès: Vaillant, Marie-Anne. Beaufils, Didier (épouse)., 25 octobre 1808
      inventaire après décès; Vaillant, Marie-Anne; Beaufils, Didier
    - Inventaire après décès: Racle, Antoine-Joseph., 15 novembre 1808
      inventaire après décès; Racle, Antoine-Joseph
    - Dépôt et reconnaissance de signatures de l'acte de société de maison de banque connue sous la raison Béhic et compagnie., 10 décembre 1808
      dépôt de pièces; reconnaissance; acte de société; banquier
    - Inventaire après décès: Doucet, Marie-Catherine. Neveu dit Pot de Vin, René (épouse). Joquelet (rue), n° 30., 10 décembre 1808
      inventaire après décès; Joquelet (rue); Doucet, Marie-Catherine; Neveu dit Pot de Vin, René
    - Inventaire après décès de Pierre Saint-Martin d'Etcherry., 13 décembre 1808
      inventaire après décès; Saint-Martin d'Etcherry, Pierre
    - Inventaire après décès: Belurgey, Antoine-Bonaventure. Notaire (ancien)., 7 janvier 1809
      inventaire après décès; Belurgey, Antoine-Bonaventure; notaire
    - Inventaire après décès: Laurent, Anne. Capelle, Pierre (veuve)., 14 janvier 1809
      inventaire après décès; Laurent, Anne; Capelle, Pierre
    - Inventaire après décès: Clement, Marie-Elisabeth. Cheron, François-Conrad (épouse)., 2 février 1809
      inventaire après décès; Clement, Marie-Elisabeth; Cheron, François-Conrad